# 请教陈版关于集团内股份支付的处理

提问人：wincolin 时间：2019-02-14 21:35:35
A 公司持有 B 公司 60% 股权，能够对 B 实际控制，B 另外 40% 股权由 C 持有，B 公司设立员工持股平台 D，持股平台股权份额由 B 的高管持有， 2017 年 1 月，A 公司以 1 元价格向持股平台 D 转让 600 万股（股权成本 600 万元）、C 以 1 元的价格向 D 转让 400 万股（股权成本 400 万元）；股份解锁条件：被授予对象在公司服务期满 5 年，受限制股份方能解锁；相关会计处理：A 公司单体报表：借：银行存款1 投资收益 5,999,999.00 元贷：长期股权投资 6,000,000.00 A 公司合并报表借：资本公积 5,999,999.00 元贷：投资收益 5,999,999.00元 B 公司 2017 年报表确认股份支付费用借：管理费用-股份支付费用（5,999,999.00+3,999,999.00）/5= 1,999,999.60 贷：资本公积-其他资本公司 1,999,999.60
往后五年各年均做此分录分摊费用
问： 1 、该处理是否正确？ 2 、A 公司单体是否应该就该股权转让损失确认对B公司长投，然后合并层面再冲回？ A公司单体报表 借；
长期股权投资-B 公司 5,999,999.00 元 贷：资本公积-其他资本公积 5,999,999.00元
A 公司合并报表 借；长期股权投资-B公司 -5,999,999.00元 贷：资本公积-其他资本公积 -5,999,999.00 元

回答人：chenyiwei
A 公司单体应该就该股权转让损失确认对 B 公司长投，然后合并层面再冲回。即账务处理为：
借：银行存款 1 ，贷：长期股权投资——B 1。
B 的账务处理基本合理。
A 的合并报表层面，需将 B 确认的股份支付费用按 40% 比例转为少数股东损益，同时抵销上述对 B 的长投成本调整。最终影响的差额调整合并报表层面的资本公积。